【裁判字號】    98,易,1003
【裁判日期】    980619
【裁判案由】    傷害等
【裁判全文】
臺灣臺北地方法院刑事判決              98年度易字第1003號
公  訴  人  臺灣臺北地方法院檢察署檢察官
被      告  丙○○
上列被告因傷害等案件，經檢察官聲請逕以簡易判決處刑（98年
度偵字第6855號），本院認不宜逕以簡易判決處刑，改適用通常
程序審理，判決如下：
    主  文
丙○○共同傷害人之身體，處有期徒刑月，如易科罰金，以新
台幣壹仟元折算壹日；又共同以加害生命、身體之事，恐嚇他人
致生危害於安全，處拘役伍拾日，如易科罰金，以新台幣壹仟元
折算壹日。
    事  實
一、丙○○係乙○○（涉犯傷害、恐嚇等罪嫌部分，另案由臺灣
    臺北地方法院檢察署〈下稱臺北地檢署〉檢察官於民國98年
    2 月27日以98年度偵字第3408號聲請簡易判決處刑，經本院
    於98年3月25日以98年度簡字第1003號判處有期徒刑3 月、2
    月，應執行有期徒刑4 月，嗣經其提起上訴，現正由本院以
    98年度簡上字第168 號審理中）之弟。緣乙○○原受僱於甲○○、丁○○，在渠等合夥經營之「非常鴨滷味店」（臺北
    縣新店市○○路283 號）擔任員工，嗣乙○○因故於97年12
    月間離職，乙○○因懷疑甲○○於其離職時支付之薪水中夾
    帶仟元偽鈔2 紙，屢以電話與甲○○理論未果，憤而夥同丙○○及其餘5名真實姓名年籍不詳之成年男子，於同年12 月
    15日18時15分許，前往上址與甲○○發生爭執，雙方一言不
    合，乙○○竟與丙○○及其餘5 名男子，共同基於傷害及恐
    嚇之犯意，當場分持安全帽、椅子或徒手毆打甲○○之身體
    ，致甲○○受有上唇挫傷合併撕裂傷及背挫傷等傷害；在場
    之丁○○見狀欲上前勸阻之際，丙○○及另1 名不詳之男子
    ，竟當場分別向甲○○及丁○○恫稱「我是黑道，要給你死
    ，不要太囂張！」、「我是兄弟（指黑道），誰敢過來就一
    起打！」等語，以加害生命、身體之事恐嚇甲○○及丁○○
    ，致生危害於甲○○及丁○○之安全。
二、案經告訴人甲○○訴由臺北縣政府警察局新店分局報告臺北
    地檢署檢察官偵查後，聲請逕以簡易判決處刑，本院認不宜
    逕以簡易判決處刑，改適用通常程序審理。
    理  由
一、訊據被告丙○○於警詢、檢察官偵訊及本院審理時均矢口否
    認有何傷害、恐嚇犯行，辯稱：伊當時並未在場等語。經查
    ，上揭事實，業據證人甲○○（即告訴人）、丁○○於檢察
    官偵訊及本院審理時結證綦詳，復有告訴人提出之天主教耕
    莘醫院乙種診斷證明書1紙及受傷照片4紙在卷可按。雖證人
    即被告之兄乙○○於本院審理時證稱當時僅伊1 人前往上開
    地點與告訴人發生理論偽鈔之事及發生肢體衝突，被告並未
    在場等語，衡諸被告為證人乙○○之弟，且證人乙○○因懷
    疑告訴人支付之薪水夾帶偽鈔並與之發生爭執未果，而發生
    本件肢體衝突，足見其立場已有偏頗，所言顯然迴護被告，
    尚難逕予採信；而證人丁○○與被告及證人乙○○素無怨隙
    一情，業據證人乙○○於本院審理時陳述屬實，再參酌證人
    丁○○於本院審理時之證述內容與告訴人指訴內容一致，堪
    認證人丁○○及告訴人於本院審理時之證述，信而有徵，足
    堪採信。綜上所述，本件事證明確，被告犯行洵堪認定。
二、核被告所為，係犯刑法第277條第1項傷害罪及同法第305 條
    恐嚇危害安全罪。其與乙○○及另5 名不詳男子間，有犯意
    之聯絡及行為之分擔，應以共同正犯論處。又被告所犯上開
    2 罪間，犯意各別、行為互殊，應予分論併罰。爰審酌被告
    未曾受有期徒刑以上刑之宣告，有臺灣高等法院被告前案紀
    錄表1 紙附卷可參，其與告訴人丁○○素無怨隙，竟偶因其
    兄乙○○之邀約而夥同前往犯案，於檢察官偵訊及本院審理
    時均否認犯行，犯後態度非佳，迄今尚未與告訴人達成和解
    ，再參酌其犯罪之手段、生活狀況、智識程度、對於告訴人
    生危險及告訴人所受傷害之程度，分別量處如主文所示之刑
    ，並均諭知易科罰金之折算標準，以示懲儆。
據上論斷，應依刑事訴訟法第452條、第299條第1 項前段、刑法
第277條第1項、第305條、第41條第1項前段，判決如主文。
本案經檢察官郭昭吟到庭執行職務
中    華    民    國    98    年    6     月    19    日
                  刑事第十八庭  法  官  彭慶文
上正本證明與原本無異。
如不服本判決應於收受送達後10日內向本院提出上訴書狀，並應
敘述具體理由；其未敘述上訴理由者，應於上訴期間屆滿後20日
內向本院補提理由書（均須按他造當事人之人數附繕本）「切勿
逕送上級法院」。告訴人或被害人如對於本判決不服者，應具備
理由請求檢察官上訴，其上訴期間之計算係以檢察官收受判決正
本之日期為準。
                                書記官  陳怡君
中    華    民    國    98    年    6     月    19    日
參考法條：
中華民國刑法第277條
（普通傷害罪）
傷害人之身體或健康者，處3年以下有期徒刑、拘役或1千元以下
罰金。
犯前項之罪因而致人於死者，處無期徒刑或7 年以上有期徒刑；
致重傷者，處3年以上10年以下有期徒刑。
中華民國刑法第305條
（恐嚇危害安全罪）
以加害生命、身體、自由、名譽、財產之事，恐嚇他人致生危害
於安全者，處2年以下有期徒刑、拘役或3百元以下罰金。


司法院資訊處製作；財團法人民間司法改革基金會備份。
